ACORDAO-COMPLETO-2353182

ACÓRDÃO 789/2020 ATA 3/2020 - SEGUNDA CÂMARA

VISTA, relatada e discutida esta Tomada de Contas Especial (TCE) instaurada pelo Fundo Nacional de Desenvolvimento da Educação (FNDE) em desfavor do Sr. José Ruy Coelho de Albuquerque (CPF XXX.327.742-XX) , ex-prefeito municipal de Porto Acre/AC (gestão 2005-2008) , em razão da não comprovação da boa e regular aplicação de recursos repassados à conta do Programa Nacional de Alimentação Escolar no exercício de 2006 (PNAE/2006) .
ACORDAM os Ministros do Tribunal de Contas da União, reunidos em sessão de 2ª Câmara, ante as razões expostas pelo Relator, em:
9.1. julgar irregulares, com fundamento nos arts. 1º, inciso I, 16, inciso III, alínea "c", da Lei 8.443/1992, c/c os arts. 19, caput, e 23, inciso III, da mesma Lei, e com arts. 1º, inciso I, 209, inciso III, 210 e 214, inciso III, do Regimento Interno do TCU (RI/TCU) , as contas do responsável Sr. José Ruy Coelho de Albuquerque (CPF XXX.327.742-XX) , prefeito do Município de Porto Acre/AC na gestão 2005-2008, condenando-o ao pagamento das importâncias a seguir especificadas, atualizadas monetariamente e acrescidas dos juros de mora, calculadas a partir das datas discriminadas até a data da efetiva quitação do débito, fixando-lhe o prazo de 15 (quinze) dias, para que comprove, perante o Tribunal, o recolhimento das referidas quantias aos cofres do Fundo Nacional de Desenvolvimento da Educação (FNDE) , nos termos do art. 23, inciso III, alínea "a", da Lei 8.443/1992, c/c o art. 214, inciso III, alínea "a", do RI/TCU;
	Valor (R$) 
	Data do pagamento

	5.089,50
	31/3/2006

	10.762,04
	7/6/2006

	11.953,76
	17/8/2006

	6.237,55
	21/9/2006

	1.010,09
	7/11/2006

	3.591,99
	7/11/2006

	9.095,38
	23/11/2006

	4.924,08
	12/12/2006

	6.237,17
	28/12/2006

9.2. autorizar, desde logo, a cobrança judicial das dívidas, caso não atendida a notificação, na forma do disposto no art. 28, inciso II, da Lei 8.443/1992;
9.3. enviar cópia desta deliberação ao Procurador-Chefe da Procuradoria da República no Acre, nos termos do § 3º do art. 16 da Lei 8.443/1992 c/c o § 7º do art. 209 do Regimento Interno do TCU, para adoção das medidas cabíveis;
9.4. dar ciência desta deliberação ao Fundo Nacional de Desenvolvimento da Educação (FNDE) e ao responsável.

Tomada de contas especial instaurada  em razão da não comprovação da boa e regular aplicação de recursos repassados à conta do Programa Nacional de Alimentação Escolar no exercício de 2006 (PNAE/2006).

Segunda Câmara

Município de Porto Acre/AC.

3. Interessados/Responsáveis:
3.1. Interessado: Fundo Nacional de Desenvolvimento da Educação (00.378.257/0001-81).
3.2. Responsável: José Ruy Coelho de Albuquerque (XXX.327.742-XX).

13.1. Ministros presentes: Ana Arraes (Presidente), Augusto Nardes (Relator), Aroldo Cedraz e Raimundo Carreiro.

AUGUSTO NARDES

Adoto como relatório, com os ajustes de forma considerados cabíveis, a instrução de mérito produzida na então Secretaria de Controle Externo no Estado da Paraíba - Secex-PB, atual Secretaria no Estado da Paraíba - Sec-PB (peças 16-17) , que contou com a anuência do Ministério Público junto ao TCU (MPjTCU) (peça 18) .
"INTRODUÇÃO
1.	Cuidam os autos de tomada de contas especial (TCE) instaurada pelo Fundo Nacional de Desenvolvimento da Educação (FNDE) em desfavor do Sr. José Ruy Coelho de Albuquerque (CPF XXX.327.742-XX) , ex-prefeito municipal de Porto Acre/AC (gestão 2005-2008) , em razão da não comprovação da boa e regular aplicação de recursos repassados à conta do Programa Nacional de Alimentação Escolar no exercício de 2006 (PNAE/2006) . 
HISTÓRICO 
2.	No que diz respeito ao PNAE/2006, o FNDE repassou recursos federais ao município de Porto Acre/AC conforme tabela abaixo (peça 1, p. 2) :
	Ordem Bancária (OB) 
	Valor (R$) 
	Data da transferência

	2006OB400346
	5.097,60
	25/2/2006

	2006OB400397
	5.097,60
	31/3/2006

	2006OB400503
	5.097,60
	28/4/2006

	2006OB400631
	6.230,40
	1/6/2006

	2006OB400745
	6.230,40
	30/6/2006

	2006OB400781
	6.230,40
	31/7/2006

	2006OB400974
	6.230,40
	15/9/2006

	2006OB401071
	6.230,40
	1/10/2006

	2006OB401231
	6.230,40
	1/11/2006

	2006OB401422
	6.230,40
	1/12/2006

3.	A prestação de contas referente aos recursos repassados foi apresentada pelo então secretário municipal de educação, Sr. Alíbio Armstrong Pereira Caruta em 27/2/2007 (peça 1, p. 24-29) . Após análise realizada pelo FNDE, foi expedida a Notificação 22.284/2007, de 19/3/2007, apontando que o extrato bancário da conta corrente específica do programa não acompanhou a prestação de contas (peça 1, p. 30) .
4.	Em resposta ao FNDE, na data de 7/5/2007, o Sr. José Ruy Coelho de Albuquerque remeteu nova documentação com vistas a sanear a pendência registrada pelo FNDE (peça 1, p. 31-38) . Mediante o Parecer 52.062/2007, o FNDE reanalisou a documentação e aprovou as contas do prefeito municipal (peça 1, p. 39) .
5.	Apesar de as contas terem sido aprovadas pelo órgão repassador, por meio de fiscalização empreendida pela então Controladoria Geral da União (CGU) , consubstanciada no Relatório de Demandas Externas 201.000038/2008-81, foram detectadas irregularidades relacionadas à comprovação das despesas efetuadas no âmbito do PNAE/2006 (peça 1, p. 46-58; peça 2, p. 1-11) . 
6.	De acordo com a CGU, devido à não disponibilização de notas fiscais, notas de pagamento e notas de empenho, não foi possível relacionar o que foi efetivamente adquirido com os recursos do programa, pois somente foram obtidas relações e cópias das notas de empenho e de pagamentos, sem identificação e assinaturas dos ordenadores de despesas.
7.	Aproximadamente seis anos após a fiscalização da CGU, o FNDE reanalisou a prestação de contas apresentada pelo então gestor, consoante Informação 81/2014 (peça 2, p. 12-19) , cujo conteúdo havia apontado débito de R$ 58.905,60, que corresponderia ao total de recursos repassados naquele ano por meio do PNAE. 
8.	O Sr. José Ruy Coelho de Albuquerque foi comunicado acerca do resultado da análise financeira por meio dos Ofício 195/2014, 196/2014, 167/2015 e 413/2015 (peça 2, p. 21-32; peça 3, p. 1-14) .
9.	Diante da ausência de manifestação, o FNDE emitiu o Parecer 76/2015 (peça 3, p. 15-18) com vistas a tornar sem efeito o Parecer 52.062/2007 e reprovar as contas do gestor público relativas ao PNAE/2006.
10.	Por intermédio do Relatório de Tomada de Contas Especial 24/2016, o FNDE concluiu pela ocorrência de prejuízo ao erário oriundo da irregularidade na comprovação da execução de recursos no PNAE/2006 e atribuiu responsabilidade ao Sr. José Ruy Coelho de Albuquerque pelo valor original apurado de R$ 58.901,56 (peça 4, p. 16-21) . O débito passou a ser fundamentado com base na data dos pagamentos realizados pela prefeitura, da seguinte forma (peça 4, p. 19-20) :
	Data do pagamento
	Valor (R$) 

	31/3/2006
	  5.089,50

	7/6/2006
	10.762,04

	17/8/2006
	11.953,76

	21/9/2006
	  6.237,55

	7/11/2006
	  1.010,09

	7/11/2006
	  3.591,99

	23/11/2006
	  9.095,38

	12/12/2006
	  4.924,08

	28/12/2006
	  6.237,17

11.	Por sua vez, o Relatório de Auditoria 992/2016 da CGU concluiu que o Sr. José Ruy Coelho de Albuquerque se encontra em débito com a Fazenda Nacional (peça 4, p. 31-34) . O Certificado de Auditoria e o Parecer do Dirigente do Órgão de Controle Interno concluíram pela irregularidade das contas do responsável e submeteram os autos ao Ministro de Estado supervisor para pronunciamento (peça 4, p. 35-36) .
12.	Por fim, o então Ministro de Estado da Educação tomou conhecimento das conclusões da TCE e determinou o encaminhamento do processo ao Tribunal de Contas da União para julgamento (peça 4, p. 39) .
13.	No Tribunal, a Secex-PB propugnou inicialmente pela citação do Sr. José Ruy Coelho de Albuquerque em face da não comprovação da boa e regular aplicação dos recursos federais transferidos por meio do PNAE/2006 (peças 8-9) .
EXAME TÉCNICO
14.	Em cumprimento ao Pronunciamento do Diretor da Unidade Técnica (peça 9) , foi promovida a citação do Sr. José Ruy Coelho de Albuquerque, mediante o Ofício 1.143/2018, datado de 13/8/2018 (peça 10) .
15.	O Sr. José Ruy Coelho de Albuquerque tomou ciência do ofício que lhe foi remetido, conforme documento constante da peça 11, tendo apresentado suas alegações de defesa conforme documentação integrante das peças 14 e 15.
Das alegações de defesa apresentadas pelo Sr. José Ruy Coelho de Albuquerque
16.	Ao apresentar sua defesa, o ex-prefeito municipal de Porto Acre/AC alega tão somente que foi possível obter parte da documentação da prestação de contas do PNAE/2006, uma vez que as notas fiscais da firma Lopes e Silva Ltda. estavam no arquivo geral do município e foram atingidas por chuvas ocorridas nos anos de 2012 e 2015 (peça 14, p. 1) .
17.	Nesse contexto, o Sr. José Ruy Coelho de Albuquerque juntou diversos documentos aos autos, com vistas a comprovar parcela dos valores gerenciados no âmbito do programa. Dentre os documentos de maior relevância, destacam-se os seguintes:
	Documento
	Referência

	Ofício 14/2006 da Secretaria Municipal de Educação, datado de 1/2/2006. Solicita autorização ao Prefeito para abertura de processo licitatório com o objetivo de adquirir merenda escolar para diversas escolas municipais durante o período de 3 meses
	peça 14, p. 2-3

	Ofício 68/2006 - Secretaria Municipal de Educação, datado de 28/3/2006. Encaminha notas fiscais da empresa Raimundo Nonato Vasconcelos de Medeiros - ME (CNPJ 04.032.819/0001-91) e solicita a realização e dois pagamentos, um no valor de R$ 5.089,50 e outro no valor de R$ 2.902,26
	peça 14, p. 4

	Notas fiscais da empresa Raimundo Nonato Vasconcelos de Medeiros - ME, sem datas de emissão
	peça 14, p. 5-14 e 16; peça 15, p. 34

	Extrato bancário de conta corrente em 14/12/2005
	peça 14, p. 15

	Notas de empenho, de liquidação e de pagamento emitidas em favor da empresa Raimundo Nonato Vasconcelos de Medeiros - ME e da empresa Lopes e Silva Ltda.
	peça 14, p. 17-32; peça 15, p. 1-11

	Boletim financeiro de 1/1/2006 a 31/12/2006 e extratos bancários
	peça 15, p. 12-27 e 32-33

Análise da Unidade Técnica
18.	Inicialmente, quanto à documentação referente às aquisições de merenda escolar com a empresa Lopes e Silva Ltda., é importante mencionar que o responsável não juntou qualquer tipo de documento que demonstrasse a ocorrência de caso fortuito ou força maior e que pudesse comprovar o prejuízo à ampla defesa e contraditório. 
19.	Nesse sentido, cumpre registrar entendimento manifesto na jurisprudência do Tribunal, consubstanciado no Acórdão 4626/2010-TCU-Segunda Câmara, de relatoria do Ministro Benjamin Zymler, que guarda semelhança com o caso em análise, cujo conteúdo afirma que "o responsável não se exonera do dever de demonstrar o correto emprego dos recursos públicos sob sua gestão, alegando incêndio no local de guarda dos documentos, se não prova a ocorrência do caso fortuito ou força maior alegada".
20.	Em relação à documentação apresentada pelo responsável, que se refere a pagamentos realizados em favor da empresa Raimundo Nonato Vasconcelos de Medeiros - ME, ao cotejar a documentação apresentada com os pagamentos impugnados pela CGU, verifica-se que não há como acolher, ainda que parcialmente, as alegações de defesa apresentadas pelo ex-prefeito municipal de Porto Acre/AC.
21.	Embora as notas de empenho e de liquidação pudessem guardar, a princípio, pertinência com os pagamentos referentes ao PNAE/2006, entende-se que ainda subsistem as irregularidades detectadas pelo controle interno, pois não há identificação dos ordenadores de despesas, tampouco menção a quais notas fiscais ou processos licitatórios os pagamentos se referem, limitando-se a informar que a fundamentação legal seria o Ofício 68/2006 emitido pela Secretaria Municipal de Educação (peça 14, p. 17-19) .
22.	Além da impossibilidade de se considerar as notas de empenho e de liquidação como documentos válidos, nota-se também que as notas fiscais emitidas pela empresa Raimundo Nonato Vasconcelos de Medeiros - ME sequer possuem datas de emissão, o que prejudica ainda mais o estabelecimento do nexo causal entre os recursos repassados pelo PNAE/2006 e os pagamentos realizados.
23.	Acerca desse assunto, vale trazer à baila o entendimento consubstanciado no Acórdão 933/2013-TCU-Plenário, de relatoria da Ministra Ana Arraes, no sentido de que não pode ser considerada falha meramente formal a ausência de indicação de datas de emissão em notas fiscais, pois se revestem de gravidade e esvaziam o indispensável nexo causal.
24.	Nesse contexto, uma vez que remanescem as irregularidades detectadas pela Controladoria Geral da União em sede de fiscalização ocorrida em 2008, propõe-se que sejam rejeitadas as alegações de defesa apresentadas pelo Sr. José Ruy Coelho de Albuquerque.
25.	Acerca da prescrição da pretensão punitiva do Tribunal, deve-se buscar o entendimento recente, resultante do Acórdão 1441/2016-TCU-Plenário, no qual ficou assente que o Tribunal de Contas da União subordina-se ao prazo geral de prescrição indicado no art. 205 do Código Civil, ou seja, a prescrição ocorre em dez anos, quando a lei não lhe haja fixado prazo menor, e será contada a partir da data de ocorrência da irregularidade sancionada, nos termos do art. 189 do Código Civil.
26.	Levando em consideração que a citação do Sr. José Ruy Coelho de Albuquerque ocorreu somente no exercício de 2018, verifica-se que está prescrita a pretensão punitiva do Tribunal em aplicar a multa do art. 57 da Lei 8.443/1993 ao responsável, uma vez que os valores impugnados são referentes ao período de 31/3/2006 a 28/12/2006. Ressalte-se que a presente tomada de contas especial foi autuada neste Tribunal já com a pretensão punitiva prescrita.
27.	Nesse contexto, em que o Sr. José Ruy Coelho de Albuquerque deixou de comprovar a boa e regular aplicação dos recursos repassados por meio do PNAE/2006, o que impossibilita estabelecer o nexo causal entre os recursos repassados por meio dos programas e sua aplicação na finalidade pretendida, de modo a cumprir os objetivos propostos pelo FNDE, propõe-se o julgamento pela irregularidade de suas contas, com imputação do débito relativo ao montante apurado pela CGU.
CONCLUSÃO
28.	Em face da análise promovida nos itens 18-27, propõe-se rejeitar as alegações de defesa apresentadas pelo Sr. José Ruy Coelho de Albuquerque, uma vez que não foram suficientes para sanear as irregularidades a ele atribuídas. 
29.	Os argumentos de defesa tampouco lograram êxito em afastar o débito imputado ao responsável. Ademais, inexistem nos autos elementos que demonstrem sua boa-fé ou a ocorrência de outros excludentes de culpabilidade. Desse modo, suas contas devem, desde logo, ser julgadas irregulares, nos termos do art. 202, § 6º, do Regimento Interno/TCU, procedendo-se à sua condenação em débito.
PROPOSTA DE ENCAMINHAMENTO
30.	Diante do exposto, submetem-se os autos à consideração superior, propondo:
a) rejeitar as alegações de defesa apresentadas pelo Sr. José Ruy Coelho de Albuquerque (CPF XXX.327.742-XX) ;
b) julgar irregulares as contas do Sr. José Ruy Coelho de Albuquerque (CPF XXX.327.742-XX) , com fundamento nos arts. 1º, inciso I, 16, inciso III, alínea "c", e 23, inciso III, da Lei 8.443/1992, c/c os arts. 19 e 23, inciso III, da mesma Lei, e com arts. 1º, inciso I, 209, inciso III, do Regimento Interno do TCU, e condená-lo ao pagamento das quantias a seguir especificadas, com a fixação do prazo de quinze dias, a contar da notificação, para comprovar, perante o Tribunal (art. 214, inciso III, alínea "a", do Regimento Interno) , o recolhimento da dívida aos cofres do Fundo Nacional de Desenvolvimento da Educação (FNDE) , atualizada monetariamente e acrescida dos juros de mora, calculado a partir das datas discriminadas, até a data do recolhimento, na forma prevista na legislação em vigor, abatendo-se, na oportunidade, os valores já ressarcidos;
	Valor (R$) 
	Data do pagamento

	5.089,50
	31/3/2006

	10.762,04
	7/6/2006

	11.953,76
	17/8/2006

	6.237,55
	21/9/2006

	1.010,09
	7/11/2006

	3.591,99
	7/11/2006

	9.095,38
	23/11/2006

	4.924,08
	12/12/2006

	6.237,17
	28/12/2006

Valor atualizado até 19/12/2018, sem juros de mora: R$ 116.040,10
c) autorizar, desde logo, nos termos do art. 28, inciso II, da Lei 8.443/1992, a cobrança judicial da dívida caso não atendida a notificação;
	d) encaminhar cópia da deliberação ao Procurador-Chefe da Procuradoria da República no Acre, nos termos do § 3º do art. 16 da Lei 8.443/1992 c/c o § 7º do art. 209 do Regimento Interno do TCU, para adoção das medidas cabíveis; e comunicar-lhe que o relatório e o voto que a fundamentarem podem ser acessados por meio do endereço eletrônico www.tcu.gov.br/acordaos e que, caso haja interesse, o Tribunal pode enviar-lhe cópia desses documentos sem qualquer custo."  (grifos no original) .
	É o relatório.

não há

Procurador Júlio Marcelo de Oliveira.

TOMADA DE CONTAS ESPECIAL. RECURSOS REPASSADOS PELO FUNDO NACIONAL DE DESENVOLVIMENTO DA EDUCAÇÃO (FNDE) NO ÂMBITO DO PROGRAMA NACIONAL DE ALIMENTAÇÃO ESCOLAR (PNAE). CITAÇÃO. NÃO COMPROVAÇÃO DA BOA E REGULAR APLICAÇÃO DOS RECURSOS FEDERAIS REPASSADOS. CONTAS IRREGULARES. DÉBITO. PRESCRIÇÃO DA PRETENSÃO PUNITIVA.

TOMADA DE CONTAS ESPECIAL (TCE)

Secretaria de Controle Externo no Estado da Paraíba (Sec-PB).

Cuidam os autos de Tomada de Contas Especial (TCE) instaurada pelo Fundo Nacional de Desenvolvimento da Educação (FNDE) em desfavor do Sr. José Ruy Coelho de Albuquerque (CPF 015.327.742-49) , ex-prefeito municipal de Porto Acre/AC (gestão 2005-2008) , em razão da não comprovação da boa e regular aplicação de recursos repassados à conta do Programa Nacional de Alimentação Escolar, no exercício de 2006 (PNAE/2006) . Faço, a seguir, um breve resumo da tramitação do feito.
2.	As contas, apesar de terem sido inicialmente aprovadas pelo repassador dos recursos (FNDE) , fiscalização da Controladoria Geral da União (CGU) , consubstanciada no Relatório de Demandas Externas 201.000038/2008-81, constatou irregularidades no que tange à comprovação das despesas efetuadas no âmbito do PNAE/2006 (peça 1, p. 46-58; peça 2, p. 1-11) .
3.	Diante dessas irregularidades, tanto o FNDE como o Controle Interno concluíram pela ocorrência de prejuízo ao erário oriundo da irregularidade na comprovação da correta aplicação de recursos no PNAE/2006 e reprovaram as contas Sr. José Ruy Coelho de Albuquerque, atribuindo-lhe débito com a Fazenda Pública.
4.	No âmbito do TCU, por meio do ofício citatório acostado à peça 10 (aviso de recebimento à peça 11) , o ex-prefeito foi regularmente notificado em razão da não comprovação da boa e regular aplicação dos recursos federais repassados ao município de Porto Acre (AC) , à conta do Programa Nacional de Alimentação Escolar (PNAE) , exercício de 2006, devido a não disponibilização de notas fiscais, notas de pagamentos e notas de empenhos (somente foram obtidas relações e cópias das notas de empenhos e de pagamentos, porém, sem identificação e assinaturas dos ordenadores de despesas, não sendo possível relacionar o que foi efetivamente adquirido com os recursos do referido programa) .
5.	O ex-prefeito apresentou alegações de defesa conforme documentação integrante das peças 14 e 15. Em síntese, alega tão somente que foi possível obter parte da documentação da prestação de contas do PNAE/2006, uma vez que as notas fiscais da firma Lopes e Silva Ltda. estavam no arquivo geral do município e foram atingidas por chuvas ocorridas nos anos de 2012 e 2015.
6.	Nesse contexto, o responsável juntou aos autos diversos documentos com vistas a comprovar parcela dos valores gerenciados no âmbito do programa, os quais foram devidamente examinados pela unidade técnica.
7.	Nessa análise, itens 18-27 da instrução da Sec-PB, reproduzida no relatório precedente, a unidade instrutora entendeu que o responsável: (i) não juntou qualquer tipo de documento que demonstrasse a ocorrência de caso fortuito ou força maior e que pudesse comprovar o prejuízo à ampla defesa e contraditório; e (ii) deixou de comprovar a boa e regular aplicação dos recursos repassados por meio do PNAE/2006, o que impossibilita estabelecer o nexo causal entre os recursos repassados por meio desse programa e sua aplicação na finalidade pretendida, de modo a cumprir os objetivos propostos pelo FNDE.
8.	Assim, conclui a unidade técnica pela rejeição das alegações de defesa apresentadas pelo ex-prefeito, uma vez que não foram suficientes para sanear as irregularidades a ele atribuídas e nem para afastar o débito a ele imputado.
9.	No tocante à aplicação da multa prevista no art. 57 da Lei 8.443/1992, constatou a Sec-PB que pretensão punitiva do Tribunal está prescrita.
10.	Diante disso e inexistindo nos autos elementos que demonstrem a boa-fé do ex-prefeito ou a ocorrência de outros excludentes de culpabilidade, propõe a unidade técnica que as contas do responsável sejam, desde logo, julgadas irregulares, nos termos do art. 202, § 6º, do Regimento Interno do TCU, procedendo-se à sua condenação em débito.
11.	Decido.
12.	Por não haver sido comprovada a correta aplicação dos recursos em questão e por não haver nos autos elementos que permitam concluir pela ocorrência de boa-fé do responsável ou de outros excludentes de culpabilidade em sua conduta, acolho os pareceres uniformes da unidade técnica e do Ministério Público junto ao TCU e incorporo seus fundamentos às minhas razões de decidir.
13.	Diante do exposto, devidamente caracterizada nos autos a ausência de elementos mínimos para a comprovação da correta aplicação dos recursos repassados pelo FNDE ao município de Porto Acre (AC) , julgo irregular as contas do Sr. José Ruy Coelho de Albuquerque, com imputação do débito apurado nesta TCE, tendo esse responsável a obrigação de restituir aos cofres públicos os valores impugnados, na forma da legislação em vigor.
14.	No tocante à aplicação da multa prevista no art. 57 da Lei 8.443/1992, considerando que a citação ocorreu somente no exercício de 2018 e os valores questionados são referentes ao período de 31/3/2006 a 28/12/2006, prescrita está a pretensão punitiva do Tribunal, nos termos do Acórdão 1441/2016-TCU-Plenário.
15.	Os fatos relatados também dão suporte ao envio de cópia da deliberação ao Procurador-Chefe da Procuradoria da República no Acre, nos termos do § 3º do art. 16 da Lei 8.443/1992, c/c o § 7º do art. 209 do Regimento Interno/TCU, para adoção das medidas cabíveis.
	Ante o exposto, manifesto-me por que o Tribunal aprove o acórdão que ora submeto à deliberação deste Colegiado.
TCU, Sala das Sessões Ministro Luciano Brandão Alves de Souza, em 11 de fevereiro de 2020.
Ministro JOÃO AUGUSTO RIBEIRO NARDES 
Relator